臺灣彰化地方法院刑事判決　　　　　　　 96年度訴字第261號
公　訴　人　臺灣彰化地方法院檢察署檢察官
被　　　告　甲○○
上列被告因毒品危害防制條例案件，經檢察官提起公訴（九十六
年度毒偵字第四三八號），被告於準備程序中就被訴事實為有罪
之陳述，經告知簡式審判程序之旨，並聽取公訴人、被告之意見
後，由本院合議庭裁定由受命法官獨任進行簡式審判程序，判決
如下：
    主  文
甲○○施用第一級毒品，累犯，處有期徒刑柒月，扣案之注射針
筒壹支沒收之。
    犯罪事實
一、甲○○前曾於民國九十四年十二月二十六日，因違反毒品危
    害防制條例案件，經本院以九十四年度訴字第一八五九號判
    決判處有期徒刑八月確定，經送監執行後於九十五年十月五
    日因縮刑期滿而執行完畢，並於翌日即九十五年十月六日出
    監；另因施用毒品案件，經本院以九十年度毒聲字第三九八
    三號裁定送觀察、勒戒後，因評定認無繼續施用毒品之傾向
    ，經臺灣彰化地方法院檢察署檢察官於九十年十一月十三日
    ，以九十年度毒偵字四二六七號為不起訴之處分。詎仍不知
    警惕，另基於施用第一級毒品海洛因之犯意，於九十六年一
    月十四日下午三時許，在彰化縣永靖鄉○○村○○路段旁農
    田內，以將少許第一級毒品海洛因置於注射針筒內，並羼水
    稀釋後以注射手臂血管之方式，施用第一級毒品海洛因一次
    。嗣於九十六年（公訴人誤繕為九十五年）一月十五日晚間
    八時五分，經警循線在彰化縣永靖鄉獨鰲村溪埔巷與一村巷
    口處埋伏盤查而當場查獲，並扣得屬其所有供施用第一級毒
    品海洛因所用之注射針筒一支（已使用過），其經警採集之
    尿液送驗後，結果確呈嗎啡陽性反應。
二、案經彰化縣警察局員林分局報請臺灣彰化地方法院檢察署檢
    察官偵查起訴。
    理  由
一、上揭施用第一級毒品海洛因一次之犯罪事實，業據被告甲○
    ○於本院審理時坦承不諱，而被告於九十六年一月十五日為
    警所採集之尿液經送檢驗，其結果確呈現嗎啡陽性反應，有
    彰化縣警察局員林分局委託檢驗尿液代號與真實姓名對照認
    證單一紙及詮昕科技股份有限公司濫用藥物尿液檢驗報告一
    紙附卷可稽。此外，復有注射針筒一支扣案足資佐證。再參
    酌以海洛因係嗎啡經化學合成之半人工合成品，藥（毒）性
    倍於嗎啡。其經施打進入人體，藉人體解毒系統之代謝作用
    而分解成藥（毒）性較低之嗎啡，故於施打海洛因之煙毒犯
    尿液中，可檢出嗎啡煙毒反應，而一般吸食或施打煙毒品（
    或麻醉藥品），經人體代謝作用於八小時之內，即有百分之
    八十之量於尿中排出，二十四小時之後，續有約剩餘量之百
    分之九十再排出，七十二小時之後仍有微量排出，吸食或施
    打者個人體質不同，其排出時間亦會有所差異，尤其成癮者
    （抗藥性強）其於吸食後一百二十小時內所採之尿液，配合
    較具公信力之儀器（如氣相層析質譜儀），仍「可能」被檢
    測出，此有憲兵司令部八十年五月七日（八十）鑑驗字第一
    七四六號函影本一份附卷可參。從而，被告於本院審理時自
    白其於九十六年一月十四日下午三時許，施用第一級毒品海
    洛因一次，核與事實相符，足堪採信。另被告係經送監執行
    完畢後出監，故被告此次於出監後再為施用第一級毒品之犯
    行，應確係另行起意無訛。又被告前曾因施用毒品案件，經
    本院以九十年度毒聲字第三九八三號裁定送觀察、勒戒後，
    因評定認無繼續施用毒品之傾向，再經臺灣彰化地方法院檢
    察署檢察官於九十年十一月十三日，以九十年度毒偵字四二
    六七號為不起訴之處分確定。綜上諸情，本件事證明確，被
    告施用第一級毒品海洛因之犯行洵堪認定。
二、按海洛因係毒品危害防制條例所定之第一級毒品，不得非法
　　施用。是被告甲○○施用第一級毒品海洛因之行為，核係犯
　  毒品危害防制條例第十條第一項之施用第一級毒品罪。查被
    告為供施用第一級毒品而持有該級毒品之低度行為，應為施
    用之高度行為所吸收，不另論罪。末查被告前曾於九十四年
    十二月二十六日，因違反毒品危害防制條例案件，經本院以
    九十四年度訴字第一八五九號判決判處有期徒刑八月確定，
    經送監執行後於九十五年十月五日因縮刑期滿而執行完畢，
    並於翌日即九十五年十月六日出監，此有臺灣高等法院被告
    前案紀錄表、在監在押全國紀錄表及臺灣彰化地方法院檢察
    署刑案資料查註紀錄表各一份在卷可稽，其於受有期徒刑執
    行完畢後，五年以內故意再犯本件有期徒刑以上之罪，為累
    犯，應依刑法第四十七條第一項之規定加重其刑。爰審酌被
    告曾因施用毒品經送觀察、勒戒，而仍未知警惕又再犯本案
    之罪，足見其雖經觀察、勒戒之治療程序，仍未徹底袪除施
    用毒品遠離毒害，顯未能善體國家設置觀察、勒戒機構，協
    助毒品施用者戒除毒害之良法美意，惟念及施用毒品本質上
    係戕害自身健康之行為，尚未嚴重破壞社會秩序或侵害他人
    權益，及其施用第一級毒品海洛因之次數僅一次，犯罪之動
    機、目的、所生危害及犯罪後坦承犯行態度尚屬良好等一切
    情狀，量處如主文所示之刑，以示懲儆。
三、至扣案之注射針筒一支，係被告所有供其施用第一級毒品海
    洛因所用之物，業據被告於本院審理時供承在卷（詳見本院
    九十六年三月九日審判筆錄），爰依刑法第三十八條第一項
    第二款之規定宣告沒收之。
據上論斷，應依刑事訴訟法第二百七十三條之一第一項、第二百
九十九條第一項前段，毒品危害防制條例第十條第一項，刑法第
十一條前段、第四十七條第一項、第三十八條第一項第二款，判
決如主文。
本案經檢察官吳宗達到庭執行職務。
中　　華　　民　　國　九十六　年　　三　　月　  十三　日
                    刑事第五庭  法  官  許旭聖
以上正本證明與原本無異。
如不服本判決，應於判決送達後十日內，向本院提出上訴狀（須
附繕本），上訴於臺灣高等法院臺中分院。
中　　華　　民　　國　九十六　年　　三　　月　  十三　日
                                書記官  黃幼華
附錄論罪科刑法條
毒品危害防制條例第十條第一項：
施用第一級毒品者，處六月以上五年以下有期徒刑。
